# 请教陈版关于质粒库的会计处理和列报

提问人：kuluswd 时间：2022-06-06 23:53:23
请教陈版，公司主营业务基因治疗CDMO业务，采购了一批质粒（质粒系细胞染色体外能够自主复制的环状 DNA 分子，是基因工程最常见的载体）作为基因治疗病毒载体生产过程的中间体，该批质粒共 100 个单位，公司使用了 80 个，还剩 20 个，公司投入了少量人工及一些培养基（金额很小），剩余的质粒可培养至 100 个，进而重复使用。由于该批质粒金额相对重大，经济利益的实现方式有些类似于生物资产，但又不符合生物资产的定义。因此对质粒的会计处理及列报存在疑虑，是否可以作为存货，但其成本如何摊销确认？

回答人：chenyiwei
如果剩余质粒的持有目的是不断培养新的质粒从而重复使用，则其性质类似于固定资产或者生产性生物资产，建议作为固定资产核算及列报。对其折旧额计入新生产的质粒的成本中。